臺灣臺南地方法院刑事判決　　　　　　　 95年度訴字第913號
公　訴　人　臺灣臺南地方法院檢察署檢察官
被　　　告　寅○○
　　　　　　　　　　（另案於臺灣臺南監獄臺南分監執行中）
選任辯護人　莊美貴律師
被　　　告　辛○○
　　　　　　　　　　（另案於臺灣臺南監獄臺南分監執行中）
上列被告等因強盜等案件，經檢察官提起公訴（95年度偵緝字第
83號；95年度偵字第3694、3945號），本院判決如下：
    主  文
寅○○連續意圖為自己不法之所有，而搶奪他人之動產，累犯，
處有期徒刑壹年陸月。又共同連續竊盜，累犯，處有期徒刑壹年
。又攜帶兇器竊盜，因脫免逮捕，而當場施以強暴未遂，累犯，
處有期徒刑肆年陸月。應執行有期徒刑陸年拾月。
辛○○共同意圖為自己不法之所有，而搶奪他人之動產，處有期
徒刑拾月。又共同連續竊盜，處有期徒刑拾月。應執行有期徒刑
壹年陸月。
    事  實
一、寅○○前有多次違反肅清煙毒條例、麻醉藥品管理條例及毒
    品危害防制條例前科紀錄，並曾於民國（下同）88年8月間
    ，因竊盜案件，經臺灣高等法院臺南分院判處有期徒刑一年
    六月確定，甫於92年8月16日執行完畢。
二、寅○○基於搶奪他人財物之概括犯意，並與辛○○以意圖為
    自己不法所有之犯意聯絡，共同於附表一編號一所示時地，
    以表載方法搶奪丑○○所有之財物得手後，欲行騎乘機車逃
    離現場時，不慎滑倒，並在現場遺留寅○○提供辛○○使用
    之行動電話機一支（含門號0000000000號SIM卡一張）。寅
    ○○食髓知味，又於附表一編號二所示時地，單獨以表載方
    法搶奪甲○○所有之財物得手（搶奪之時間、地點、行為人
    、被害人、犯罪方法及所得財物均詳附表一所載）。嗣經警
    依據前述遺留於附表一編號一現場之行動電話機，循線查知
    上情。
三、寅○○、辛○○二人又共同基於意圖為自己不法所有之概括
    犯意聯絡，連續於附表二編號一、二、四、五所示時地，以
    寅○○所有之鑰匙依表載方法竊取附表二所示財物。寅○○
    另依同一概括犯意，單獨於附表二編號三所示時地，以己有
    鑰匙為工具下手竊取該次編號所示財物得手（竊盜之時間、
    地點、行為人、被害人、犯罪方法及所得財物均詳附表二所
    載）。
四、辛○○與寅○○二人，又於94年10月30日下午6時30分許，
    再基於意圖為自己不法所有之竊盜犯意聯絡，由寅○○騎乘
    車號CH2-510號重型機車，至臺南縣永康市○○里○○路533
    號「7-11統一超商」前，由寅○○持客觀上具有危險性，可
    供兇器使用，金屬材質，長約15公分之螺絲起子二支（未據
    扣案），破壞擺設在上址門前，由己○○所管領之「幸運小
    子販賣機」（即扭蛋機，以下簡稱扭蛋機）投幣孔（毀損部
    分未據告訴），著手竊取其內的硬幣；辛○○則拿店門口免
    費供人閱覽的「小兵立大功」分類廣告報紙佯裝閱讀以負責
    把風，並阻擋他人的視線，適為不詳姓名之人發現後，通知
    統一超商店員子○○，子○○走出店外制止。辛○○與寅○○二人見有人發覺後尚未竊得硬幣即逃逸。子○○為防止二
    人脫逃，在鄰近之同縣市○○路537號「紅太陽飲料店」前
    將二人攔下。寅○○、辛○○二人為脫免逮捕，竟分別另行
    起意，辛○○先自身上取出防狼噴霧器一瓶，持以噴向子○○之眼睛，並出手抓子○○之右上臂，而當場施以強暴行為
    ，圖以阻止子○○之追捕，造成子○○呼吸困難並受有右上
    臂抓傷之傷害，但子○○仍緊抓辛○○不放。寅○○見狀則
    自身上取出電擊棒（未據扣案）碰觸子○○之身體，欲以施
    加電擊之強暴方式攻擊蔡某以解辛○○之圍，幸因未發出電
    流而未果，寅○○見狀旋趁機逃逸，辛○○則經子○○逮捕
    後解交據報到場之司法警察，經警扣得辛○○所有之防狼噴
    霧器一瓶（以下簡稱此部分為「系爭準加重強盜案」；辛○○準強盜部分業經本院以94年度訴字第1469號判處有期徒刑
    四年確定，不在本件審理範圍之內）。
五、案經臺南縣警察局永康分局報告及臺灣臺南地方法院檢察署
    檢察官自動檢舉偵查起訴。
    理  由
甲、關於證據能力之判斷：
一、證人卯○○、癸○○、丁○○、壬○○、庚○○、己○○、
    吳錦章、乙○○、丑○○等人於司法警察詢問時所為之陳述
    ，係屬被告以外之人於審判外之言詞陳述，既經被告寅○○
    之選任辯護人明示不同意採為證據之意思，依刑事訴訟法第
    159條第1項之規定，應認為對被告寅○○而言不具證據能力
    。
二、證人卯○○、癸○○、丁○○、壬○○、丑○○等人於司法
    警察詢問時所為之陳述，同屬被告以外之人於審判外之言詞
    陳述，既經被告辛○○明示不同意採為證據之意思，依刑事
    訴訟法第159條第1項之規定，亦應認為對被告辛○○而言不
    具證據能力。
三、按證人依法應具結而未具結者，其證言不得作為證據，刑事
    訴訟法158條之3亦有明文。本件證人即被害人己○○及被告
    寅○○、辛○○等人於接受檢察官偵訊時之供述，因均未經
    具結，依前開說明，應認為對供述者以外之被告不具證據能
    力。
四、上述經排除之證據以外之供述證據及非供述證據，既經被告
    方面表示同意採為證據，且無事實顯示係公務員因違法蒐證
    所取得之證據，本院審酌該等供述證據作成時之情況，亦認
    為適於作為證據，依刑事訴訟法第156條第1項、第159條之1
    第2項、第159條之4第2款、第159條之5第1項等規定，應認
    為均有證據能力。
乙、論罪科刑之部分：
一、訊據被告寅○○、辛○○二人，對於附表一、二所示被害人
    等，分別於該等附表所示時地，遭他人搶奪或竊盜表列財物
    得手之事實固均未為爭執，但均矢口否認涉犯表列行為，並
    一致辯稱：伊等並未參與該等犯行云云。被告寅○○另以：
    附表二所示部分竊盜行為，係伊於司法警察發覺前主動向警
    供述情節，應屬自首云云置辯。至於「系爭準加重強盜案」
    部分，被告寅○○另雖供承下手竊取扭蛋機未果，但亦矢口
    否認有何準加重強盜犯行，辯稱：伊並未執持螺絲起子到場
    ，而係徒手行竊。當時伊見店員子○○前來攔阻之後即行逃
    逸現場，並無任何攻擊子○○之行為云云。
二、【關於搶奪即附表一部分】
  (一)編號一部分：
  被害人丑○○於上開時地，遭男女二人以前揭方式搶奪表列
    財物，行搶者其中之一並於現場掉落行動電話機一個，經賴
    女持以報案等事實，業據該被害人於偵查中結證明確（見偵
    四卷第38頁）。
  上開掉落現場之行動電話機，內附0000000000號門號SIM卡
    ，原係被告寅○○所申請，並於94年6月4日之前交付被告辛○○使用乙節，復據被告寅○○、辛○○於警詢及本院審理
    中一致供述明確（見警二卷第2、7、39頁；本院卷第201頁
    ），核與上開門號之通聯調閱查詢單所載申用人資料相符（
    見警二卷第30頁）。
  又被告辛○○亦曾於94年5、6月間，多次以上開門號與壬○○持用之0000000000門號（申請人為壬○○之母郭陳秀莉）
    通話聯絡，亦有通聯紀錄與行動電話申請人資料在卷可按（
    見警二卷第31-38頁）。
  證人壬○○於本院審理中到庭證述：被告寅○○、辛○○原
    係男女朋友，94年6月4日當日（即附表一編號一案發日），
    伊有接獲警察來電，詢伊是否認識0000000000號行動電話門
    號之使用人後未久，被告辛○○旋即來電交待如果警察詢問
    是否認識上開門號之使用人，應向警答稱「不認識」。二週
    後某日，辛○○偕同寅○○前來找伊，伊發現辛○○之手部
    及寅○○之手、腳均有擦傷，辛○○並向伊告稱曾與寅○○
    搶一位阿婆及一位男子之皮包等語（見本院卷第190-192 頁
    ）。
  經審酌丑○○所拾獲之行動電話機原係被告辛○○使用至案
    發之前，故被告辛○○即係最有可能下手行搶之女子；而被
    告二人案發時存有男女朋友之特殊情誼關係，是被告寅○○
    亦屬最有可能偕同辛○○搶奪之男子；又被告寅○○、辛○○於案發後受有擦傷，經驗上顯可能係騎乘機車跌倒時掉落
    行動電話機；參以被告辛○○並曾向證人壬○○提及曾經行
    搶老婦等節，上述經由丑○○於案發現場拾交司法警察之行
    動電話機，即係被告寅○○與辛○○於下手行搶被害人丑○○之過程中所掉落，被告二人空言否認犯行，核難憑信，其
    二人此部分犯行堪以認定。
  (一)編號二部分：
  此部分事實，業據證人即被害人甲○○於警詢及偵查中證述
    在卷，該證人復二度明確指認被告寅○○即為下手行搶之人
    （見警二卷第26頁、偵四卷第37頁）。
  證人甲○○與被告寅○○素昧平生、毫無淵源糾葛，衡諸常
    情，甲○○斷無故為虛偽指證而誣陷被告寅○○以令其遭受
    刑事追訴之可能，故該證人二度明確指證被告寅○○即為搶
    奪其財物之人，應屬可信，被告寅○○否認自己即為下手行
    搶之人，同無可取，其此部分單獨搶奪之事實，亦足認定。
三、【關於竊盜即附表二部分】
  (一)附表二所列證人於表列時地發現有人竊取表載扭蛋機內財物
    之等情，業據證人丁○○、癸○○、卯○○、丙○○及庚○○等人於本院審理時到庭證述明確，復為被告寅○○、辛○○二人均不爭執之事實，被告寅○○並供承下手竊取附表二
    編號一至四所示財物，此部分事實自無疑義。
  (二)被告寅○○雖否認下手竊取附表二編號五所示財物，然其曾
    於檢察官訊問時，坦承著手遂行此部分犯罪事實（見偵三卷
    第96頁）。而證人庚○○於本院審理中除能再次明確指證被
    告寅○○即為行竊之男子外，另證述下手行竊之男子上半身
    有「蛇形刺青」，亦與卷附被告寅○○上半身脫衣照片呈現
    之圖像相符（見警三卷第67、69頁；本院卷第151-153頁）
    。此外，證人庚○○所陳述行竊者下手竊取扭蛋機財物之過
    程，復與附表二編號一、二、四所示證人丁○○、癸○○、
    及丙○○等人陳述之情節大致吻合，足徵證人庚○○前揭指
    證與被告寅○○竊盜慣行相符而堪憑採。據此，亦足認定被
    告寅○○確有參與此部分犯行。
  (三)被告辛○○雖一再否認參與附表二編號一、二、四、五所示
    犯行，然查：
  附表二編號一、二、四、五所示證人，均證述實際下手竊取
    扭蛋機內硬幣之人為一男一女，雖不能明確依外貌指證被告
    辛○○即係另一名共同行竊之女子。然而，觀諸附表二編號
    一、二、四、五所示證人之證詞，可知該等編號所列竊盜犯
    行，均由「另一名長髮且身高外貌與被告辛○○接近，但體
    形較被告辛○○審理時略瘦之女子」在旁把風（有時佯裝看
    報以資把風、有時東張西望），並推由男子即被告寅○○下
    手竊取扭蛋內硬幣，且一起離開現場等語（見偵四卷第39頁
    證人丙○○證詞；本院卷第84、87頁丁○○證詞；本院卷第
    162-164頁癸○○證詞；本院卷第158-160頁丙○○證詞；本
    院卷第151、156頁庚○○證詞）。依前述行為模式而為觀察
    判斷，上開證人所述與被告寅○○共同行竊附表二編號一、
    二、四、五所示財物之女子，顯係「同一長髮女子」，且以
    「固定之分工手法」而與被告寅○○實施竊盜犯行。
  證人壬○○於本院審理時，到庭證述：被告寅○○與辛○○
    前乃男女朋友關係，且被告辛○○於審理時體態較胖、之前
    係長髮及腰等語（見本院卷第188、193頁），故上開附表二
    編號一、二、四、五所示證人證述之「與被告寅○○共犯竊
    盜行為之女子」，除外貌、身高與被告辛○○接近之外，體
    形胖瘦之差異亦不能排除被告辛○○涉案之可能性。且被告
    寅○○、辛○○二人既為男女朋友關係，經驗及推理上被告
    辛○○即屬最有可能夥同被告寅○○下手行竊之人。
  上述附表二編號一、二、四、五所示證人所證述之「行竊男
    女下手與分工方式」，核與證人子○○所證「系爭準加重強
    盜案」之初被告二人下手行竊時之過程亦大致相同（見本院
    卷第145頁）。是前揭與被告寅○○共同以固定之分工手法
    下手行竊之「同一長髮女子」，應係被告辛○○無誤，其一
    再空言否認涉犯、被告寅○○始終供稱其係單獨行竊，核屬
    卸責及為被告辛○○迴護之詞，均無足取。
  (四)綜上所述，被告寅○○、辛○○共同竊取附表二編號一、二
    、四、五；被告寅○○單獨行竊同附表編號三所示財物之事
    證均臻明確，可以認定（認定被告辛○○未參與附表二編號
    三所示財物之理由詳後）。
  (五)公訴意旨雖認被告寅○○係以螺絲起子為工具而竊取附表二
    所示財物，且被告寅○○雖亦曾於偵查中供承以螺絲起子竊
    取附表二所示扭蛋機內財物等語（見偵三卷第96頁）。然查
    被告寅○○接受檢察官訊問當時所陳述之完整意思應為「我
    有以95年度偵字第3945號卷內永康分局所製作的一覽表載所
    述以螺絲起子破壞的方式下手行竊」。然上述永康分局所製
    之一覽表，係記載「持鑰匙及螺絲起子等物，竊取自動販賣
    機內之硬幣」（見偵五卷第4頁），並非僅記載以「螺絲起
    子」之單一方法行竊，故被告當時應訊時之真意，究係供承
    曾以螺絲起子及鑰匙行竊，抑或全部均以螺絲起子行竊，即
    存疑義。此外，附表二所示證人丁○○、卯○○、庚○○、
    丙○○、癸○○依序到庭證述「未見嫌犯破壞機具」、「不
    知機台有無遭受破壞」、「未見螺絲起子、油壓剪或其他工
    具」、「不能判斷是鑰匙還是螺絲起子」、「沒有看到他們
    拿工具」、「看不到用任何工具開啟」等語（見本院卷第84
    、89、155、159、164頁）。是以依調查所獲之證據，不足
    以認定被告寅○○、辛○○有「攜帶螺絲起子或其他兇器」
    行竊之加重事實，依罪疑唯輕之採證原則，自應認定該二人
    以被告寅○○所供之「鑰匙」下手行竊，附此敘明。
  (六)關於附表二所示被竊財物，除證人庚○○證述「（從你當天
    的觀察那對男女有無偷到錢？）可能沒有，因為被我喝阻」
    等語（見本院卷第155頁），而應認定被告寅○○於該次行
    竊時並無所獲外。其餘證人丁○○、卯○○、丙○○、癸○○等人均無法確認被竊金額，並依序證稱「店長跟我說損失
    金額」、「沒有清算只是略估金額」、「（自己未清點）是
    廠商清點的金額」、「店長會同廠商大略清點，但廠商也不
    清楚損失金額」等語（本第86、90、159、166頁）。是以同
    難依據該等證人之證詞以確認被告等共同或單獨竊取得手之
    金額，爰依前述採證原則，認定最有利於被告二人之事實，
    即以被告寅○○於審理時所供之最低金額（見本院卷第247
    頁），據為附表一至四所示事實認定之基礎，併予指明。
四、【關於加重準強盜部分】
  被告寅○○雖矢口否認於「系爭準加重強盜案」中，有何執持
  螺絲起子行竊及以電擊棒攻擊店員子○○之事實。惟查：
  (一)被告寅○○如何於下手竊取子○○任職之統一超商前擺設之
    扭蛋機內財物遭發覺，並於子○○逮捕其共犯辛○○之際，
    以電擊棒攻擊子○○之事實，業據證人子○○迭於警詢、偵
    查及本院審理中指證歷歷（見警一卷第7-10頁、偵一卷第24
    頁、本院卷第144-149頁），核與在場目擊證人吳錦章於偵
    查中所證：另一男子「拿出不知為何物攻擊子○○」等語相
    符（見偵一卷第25頁），並有防狼噴霧器一瓶扣案，及子○○於94年10月30日案發當日前往奇美醫院就診之診斷證明書
    影本一紙、子○○所任職之「7-11統一超商」遭竊後現場照
    片六幀（見警三卷第45、58-60頁，照片中顯示扭蛋機一般
    外觀、受損情形以及現場留有報紙）附卷可稽。而證人子○○、吳錦章與被告寅○○均素不相識、前無任何仇隙夙怨，
    其等並無故為不實證詞故入人罪之必要或可能，故該等證人
    所一致指證被告寅○○曾以物體（電擊棒）觸碰子○○之身
    體欲使共犯辛○○脫免逮捕乙節，應足採信。
  (二)被告寅○○雖陳稱「如果我有用電擊棒攻擊他，就算沒有通
    電，他的腰部也應該會有傷」等語，並據以主張證人子○○
    前述證言與事實不符。然依電擊棒之構造而言，前端乃二個
    可資通電之金屬導體，外形與尖銳利器不同，如未能使電流
    導入人體，對於身著上衣之受碰觸者並無法造成任何傷害，
    此應屬公眾週知之事實，故被告寅○○前揭辯解，不足以推
    翻證人蔡聖證詞之可信度，自難據為有利於被告寅○○之認
    定。
  (三)被告寅○○另否認持螺絲起子行竊上開財物，然該被告先後
    於警詢及偵查中供承「持螺絲起子撬開扭蛋機行竊」之事實
    （見警三卷第2、10頁；偵三卷第15、62頁），其此部分自
    白（攜帶螺絲起子行竊）核與證人子○○及被告辛○○以證
    人身分於偵查及本院審理中證述內容相符（見偵一卷第24、
    27頁；本院卷第145頁），故被告寅○○於審理時翻異前詞
    ，同無可採，其攜帶螺絲起子與同案被告辛○○下手竊取扭
    蛋機內財物未遂之事實，亦臻明確。據上，被告寅○○此部
    分加重準強盜未遂之犯行，亦堪認定。
  (四)被告寅○○與其共犯辛○○二人間，就上揭竊取子○○所任
    職統一超商前擺放之扭蛋機內財物犯行，雖有犯意聯絡及行
    為分擔，惟就為使辛○○脫免逮捕，而當場對子○○施以強
    暴犯行部分，因事出突然，並無證據足資證明二人就此部分
    有何犯意之聯絡，公訴人認為其二人就加重準強盜部分係共
    同正犯，尚有未合，併予指明。
五、論罪科刑：
  (一)核被告寅○○、辛○○附表一之所為，係犯刑法第325條第1
    項之普通搶奪罪；其等就附表二之所為，係犯同法第320條
    第1項之普通竊盜罪；被告寅○○就「系爭準加重強盜案」
    之所為，則係犯同法第329條之準強盜未遂罪，而有同法第
    321條第1項第3款之情形，應論以同法第330條第2項、第1項
    之加重準強盜未遂罪。
  (二)公訴意旨認為被告二人所犯附表二所示竊盜行為，係犯刑法
    第321條第1項第3款之加重竊盜罪；及被告寅○○就準強盜
    部分已獲得財物新臺幣（下同）7,000元之財物（見起訴書
    附表二編號六「竊得財物」欄所載），而涉犯同法第330條
    第1項之加重準強盜既遂罪；並認為被告寅○○單獨或與被
    告辛○○就附表二部分共同竊取得手金額較高部分；暨認被
    告寅○○與同案被告辛○○就準強盜部分，有共同犯意之聯
    絡，依前述理由，均有未洽。並應就附表二竊盜犯行部分，
    變更起訴法條。
  (三)被告寅○○與辛○○二人間，就附表一編號一部分，及附表
    二編號一、二、四、五部分，均有犯意之聯絡，行為之分擔
    ，俱為共同正犯。
  (四)被告寅○○就附表一所示犯行；被告寅○○、辛○○二人就
    附表二所示犯行，均時間緊接，所犯罪名相同，顯係出於概
    括之犯意反覆為之，均為連續犯，均應依修正前刑法第56條
    之規定以一罪論，其中附表一部分，被告寅○○並應論以一
    情節較重（犯罪所得金額較高）之編號二所示（單獨）之連
    續搶奪罪，並各別加重其刑。
  (五)被告寅○○所犯上開三罪、被告辛○○所犯前述二罪，犯意
    各別、罪質各異，行為互殊，皆應分論併罰。
  (六)被告寅○○有本判決事實一所示判決科刑及執行紀錄，有臺
    灣高等法院被告全國前案紀錄表及法務部刑案資料查註紀錄
    表各一份在卷可查，其於前案有期徒刑執行完畢後五年以內
    再故意犯本件搶奪、竊盜及加重準強盜未遂等有期徒刑以上
    之罪，為累犯，併依修正前刑法第47條之規定加重其刑，其
    所犯連續搶奪及連續竊盜部分，應遞加重之。
  (七)被告寅○○就加重準強盜未遂部分，應依現行刑法第25條第
    2項之規定，於依累犯之規定加重後，減輕其刑。
  (八)被告寅○○及其選任辯護人雖均主張附表二編號一、二、三
    之部分，係該被告於警方尚未發覺之前主動供出犯行，應得
    依刑法第62條自首之規定減輕其刑云云。惟按連續犯係裁判
    上之一罪，其刑罰權亦屬單一，無從分割，故其中一部分行
    為，既已被偵查機關發覺，雖在司法機關訊問中被告陳述其
    未發覺之部分犯罪行為，僅能謂為自白，並不符合法第62條
    之規定，而認對全部犯罪有自首之效力，予以減輕其刑，最
    高法院81年度台上字第4703號判決可供參照。本件被告寅○○因涉犯竊盜未遂後為脫免逮捕之「系爭準加重強盜案」而
    遭臺灣臺南地方法院檢察署檢察長發佈通緝（見偵三卷第32
    頁所附通緝書）；且被告寅○○始終否認實施嗣經偵查機關
    發覺之附表二編號五所示竊盜犯行，揆諸前揭最高法院判決
    意旨，自難認為被告得以依自首之相關規定邀獲減刑之寬典
    。
  (九)爰審酌被告寅○○、辛○○二人之年齡尚均能自力更生，不
    思憑勞務付出獲取財富，竟多次以不同方式侵奪他人財物，
    其等搶奪及準加重強盜行為對於社會安寧及人身安全危害頗
    鉅。況被告辛○○始終全盤飾詞否認犯行、被告寅○○僅供
    承法定刑較輕之部分竊盜行為，均未見悔意，並均流露僥倖
    投機之卸責心理，顯然不宜輕縱，並參酌個別被告之涉案情
    節與程度、犯罪態樣與次數等一切情狀，各量處如主文所示
    之刑，並均依修正前刑法第51條第5款定其等之應執行刑。
    公訴人就搶奪部分於辯論終結前具體請求量處被告辛○○有
    期徒刑一年；竊盜部分具體請求就量處被告寅○○有期徒刑
    三年、被告辛○○有期徒刑二年，均嫌過重。至於公訴意旨
    就被告寅○○「系爭準加重強盜案」部分具體求刑有期徒刑
    四年，本院則認為求刑過輕，且無從於量刑中與被告辛○○
    （經判處有期徒刑四年確定）表彰出適度之行為差異。又被
    告寅○○、辛○○二人所涉竊盜部分，均係下手竊取擺放於
    統一超商外之扭蛋機內硬幣，上述物品均屬持有人低度管領
    之財物，類此行為對於財產安全及生活安寧之危害尚非重大
    ，且得以憑藉犯罪所獲取之財物亦屬有限，是以本院認為被
    告二人就此部分量處適度刑罰應足收懲罰矯治之效，是公訴
    意旨請求就此部分諭知令入勞動場所強制工作，經核尚無必
    要，附此說明。
  (十)扣案之防狼噴霧器一瓶，非屬被告寅○○所有之物，而其所
    有權人即被告辛○○復非被告寅○○之共犯，業據本院認定
    如前，自不能於本件宣告沒收。至於被告寅○○持以實施「
    系爭準加重強盜案」之螺絲起子及電擊棒、以及供被告二人
    持以遂行附表二所示竊盜行為之鑰匙，均非屬違禁物，且未
    經扣案，為免日後執行困難，均不併為沒收之諭知，附此敘
    明。
六、至於本案因刑法修正而產生之新舊法比較部分，詳見附件。
丙、不另為無罪諭知之部分：
一、公訴意旨又認：被告寅○○亦下手搶奪附表三所示被害人乙○○之財物，且被告辛○○亦參與竊取附表二編號三所示財
    物等事實，因認被告二人此部分亦分別涉犯搶奪及加重竊盜
    罪嫌。
二、按犯罪事實應依證據認定之，無證據不得認定犯罪事實，刑
    事訴訟法第154條第2項定有明文。訊之被告寅○○、辛○○
    均堅決否認另涉有此部分犯行，且均以：伊等並未下手搶奪
    或竊盜此部分財物等語，資為抗辯。
三、經查被告寅○○於附表二編號三所示時間下手竊取扭蛋機內
    財物之過程，並無任何證人目睹，亦未錄得影像存證，而係
    卯○○在扭蛋機內硬幣遭竊之後，將機檯搬入店內，並於嗣
    後發現被告二人為可疑之涉案男女（見本院卷第88-91頁）
    。故附表二編號三該次竊盜行為，除已自白犯行之被告寅○○外，是否另有女性共犯，尚有未明，如此被告辛○○此部
    分被訴事實，自屬未經嚴格證明。
四、證人即附表三所示被害人乙○○於偵查中已坦言不能確認被
    告寅○○即為下手行搶其皮包之人（見偵四卷第39頁），此
    外亦無任何事證足以證明被告寅○○下手實施此部分搶奪行
    為，此部分公訴事實，同應認為不能證明被告寅○○犯罪。
五、上開公訴事實既均無法證明，原應諭知被告二人無罪之判決
    ，然公訴意旨認為此部分事實，與前揭經論罪科刑之被告寅
    ○○搶奪部分及被告辛○○竊盜部分，有連續犯之裁判上一
    罪關係，爰不另為無罪判決之諭知，附此敘明。
據上論斷，應依刑事訴訟法第299條第1項前段、第300條，刑法
第2條第1項前段、第325條第1項、第320條第1項、第330條第2項
、第1項、第25條第2項，修正前刑法第28條、第56條、第47條、
第51條第5款，罰金罰鍰提高標準條例第1條前段，判決如主文。
本案經檢察官戊○○到庭執行職務
中　　華　　民　　國　　96　　年　　4 　　月　　4 　　日
　　　　　　　　　刑事第十庭    審判長法　官　陳欽賢
                                      法  官  林臻嫺
                                      法  官  陳賢德
以上正本證明與原本無異。
如不服本判決，應於判決送達後10日內，向本院提出上訴狀。
　　　　　　　　　　　　　　　      　書記官　陳麗雅
中　　華　　民　　國　　96　　年　　4 　　月　　4 　　日
附表一：
┌─┬────┬───┬───┬──────┬──────┬────────┬───┐
│編│時間　  │行為人│被害人│地點　      │犯罪方法    │搶得財物　　    │備註  │
│號│        │      │      │            │            │                │      │
├─┼────┼───┼───┼──────┼──────┼────────┼───┤
│一│94年06月│寅○○│丑○○│臺南縣永康市│寅○○騎乘機│皮包一個（小錢包│      │
│　│04日20時│辛○○│      │永大二路3號 │車搭載辛○○│行動電話一支、指│      │
│　│30分許  │      │      │前          │，由辛○○趁│甲刀一支、鑰匙三│      │
│　│　　　  │      │      │　　　　    │被害人不備之│串及現金500元等 │      │
│  │        │      │      │            │際下手搶奪被│物）            │      │
│  │        │      │      │            │害人夾在左手│                │      │
│  │        │      │      │            │腋下之粉紅色│                │      │
│  │        │      │      │            │皮包。      │                │      │
├─┼────┼───┼───┼──────┼──────┼────────┼───┤
│二│94年10月│寅○○│甲○○│臺南縣永康市│寅○○騎乘機│皮包一個（內有荷│      │
│　│07日12時│      │      │永二街24號前│車，趁被害人│蘭銀行、國泰世華│      │
│　│30分許  │      │      │　　　　    │不備之際搶奪│銀行、遠東銀行、│      │
│　│　　　  │      │      │　　　　　　│被害人之皮包│台新銀行、家樂福│      │
│　│　　　　│　    │      │　　　　　　│。          │信用卡各一張，萬│      │
│  │　　　　│　    │      │　　　　　　│            │泰銀行現金卡一張│      │
│  │　　　  │      │      │　　　　　　│            │、行動電話二支、│      │
│  │        │      │      │            │            │、支票一張及現金│      │
│  │        │      │      │            │            │2萬8千元）      │      │
└─┴────┴───┴───┴──────┴──────┴────────┴───┘
附表二：
┌─┬────┬───┬───┬──────┬──────┬────────┬───┐
│編│時間    │行為人│被害人│地點　      │犯罪方法    │　　竊得財物　　│備註  │
│號│        │      │      │            │            │                │      │
├─┼────┼───┼───┼──────┼──────┼────────┼───┤
│一│94年09月│寅○○│己○○│在臺南市東區│寅○○駕駛車│約新台幣500元左 │      │
│　│19日14時│辛○○│（證人│北門路一段  │牌號碼CH2-51│右。            │      │
│　│許      │      │：林玉│310號前（統 │0號重機車載 │                │      │
│　│　      │      │卿）  │一超商）    │辛○○，由郭│                │      │
│  │        │      │      │            │美藝把風；謝│                │      │
│  │        │      │      │            │明和以鑰匙開│                │      │
│  │        │      │      │            │啟並竊取擺放│                │      │
│  │        │      │      │            │於統一超商外│                │      │
│  │        │      │      │            │之「幸運小子│                │      │
│  │        │      │      │            │販賣機」 (即│                │      │
│  │        │      │      │            │扭蛋機，下同│                │      │
│  │        │      │      │            │）內之硬幣。│                │      │
├─┼────┼───┼───┼──────┼──────┼────────┼───┤
│二│94年09月│寅○○│己○○│在高雄市楠梓│寅○○駕駛車│約新台幣250元左 │      │
│　│20日19時│辛○○│（證人│區○○路420 │牌號碼CH2-51│右。            │      │
│　│42分許  │      │：黃建│號前（統一超│0號重機車載 │                │      │
│　│　      │      │文）  │商）        │辛○○，由郭│                │      │
│  │        │      │      │            │美藝佯裝看報│                │      │
│  │        │      │      │            │紙把風；謝明│                │      │
│  │        │      │      │            │和持鑰匙打開│                │      │
│  │        │      │      │            │擺放於統一超│                │      │
│  │        │      │      │            │商外之「幸運│                │      │
│  │        │      │      │            │小子販賣機」│                │      │
│  │        │      │      │            │機具並竊取其│                │      │
│  │        │      │      │            │內之硬幣。  │                │      │
│  │        │      │      │            │            │                │      │
│  │        │      │      │            │            │                │      │
├─┼────┼───┼───┼──────┼──────┼────────┼───┤
│三│94年09月│寅○○│己○○│高雄市左營區│寅○○趁店員│約新台幣1000元左│      │
│　│間某日時│      │（證人│裕誠路285號 │不備之際，以│右。            │      │
│　│　　　　│　    │：酆儀│前（統一超商│鑰匙開啟並竊│                │      │
│　│　　　　│      │華）  │）          │取擺放於超商│                │      │
│  │        │      │      │            │門前「幸運小│                │      │
│  │        │      │      │            │子販賣機」機│                │      │
│  │        │      │      │            │具內之硬幣。│                │      │
│  │        │      │      │            │            │                │      │
│  │        │      │      │            │            │                │      │
│  │        │      │      │            │            │                │      │
│  │        │      │      │            │            │                │      │
│  │        │      │      │            │            │                │      │
├─┼────┼───┼───┼──────┼──────┼────────┼───┤
│四│94年09月│寅○○│己○○│臺南市○○路│由辛○○佯裝│約新台幣700元左 │      │
│　│間某日時│辛○○│（證人│二段55號前（│看報紙把風；│右。            │      │
│　│　　　　│      │：李若│統一超商）  │寅○○以鑰匙│                │      │
│  │        │      │瑜）  │            │開啟並竊取擺│                │      │
│  │        │      │      │            │放於證人任職│                │      │
│  │        │      │      │            │之超商前「幸│                │      │
│  │        │      │      │            │運小子販賣機│                │      │
│  │        │      │      │            │」其內之硬幣│                │      │
│  │        │      │      │            │，得手後經證│                │      │
│  │        │      │      │            │人發現後逃逸│                │      │
│  │        │      │      │            │。          │                │      │
├─┼────┼───┼───┼──────┼──────┼────────┼───┤
│五│94年09月│寅○○│己○○│臺南縣永康市│寅○○夥同郭│無。            │未遂  │
│　│27日08時│辛○○│（證人│大武街33號前│美藝前往證人│                │      │
│　│30分許  │      │：郭佩│（統一超商）│任職之超商，│                │      │
│  │        │      │璇）  │            │由辛○○把風│                │      │
│  │        │      │      │            │；寅○○持鑰│                │      │
│  │        │      │      │            │匙打開該超商│                │      │
│  │        │      │      │            │前擺放之「幸│                │      │
│  │        │      │      │            │運小子販賣機│                │      │
│  │        │      │      │            │」竊取其內之│                │      │
│  │        │      │      │            │硬幣，嗣經證│                │      │
│  │        │      │      │            │人發現出面制│                │      │
│  │        │      │      │            │止未果，二人│                │      │
│  │        │      │      │            │逃逸。      │                │      │
└─┴────┴───┴───┴──────┴──────┴────────┴───┘
附表三：
┌─┬────┬───┬───┬──────┬──────┬────────┬───┐
│編│時間　  │行為人│被害人│地點　      │犯罪方法    │搶得財物　　    │備註  │
│號│        │      │      │            │            │                │      │
├─┼────┼───┼───┼──────┼──────┼────────┼───┤
│一│94年05月│寅○○│乙○○│臺南市北區佑│駕駛車牌號碼│皮包一個（內有女│      │
│　│08日09時│      │      │民街61號前  │不詳之車輛，│用手錶、戒指二只│      │
│　│40分許  │      │      │　          │趁被害人不備│、鑰匙一串及現金│      │
│　│　　　　│      │      │            │之際搶奪被害│新台幣2萬元等物 │      │
│  │        │      │      │            │人放置腳踏車│）              │      │
│  │        │      │      │            │置物籃內財物│                │      │
└─┴────┴───┴───┴──────┴──────┴────────┴───┘
附件【新舊法比較】
被告行為後，刑法第28條關於共同正犯、第56條關於連續犯、第
47條關於累犯、第51條第5款關於定執行刑、第38條關於沒收及
第33條第5款關於罰金刑之最輕刑度等規定，業於94年2月2日修
正公布刪除，並均於95年7月1日施行，經分別比較新舊法如下：
一、共同正犯部分：修正施行前刑法第28條之規定為：「二人以
    上共同實施犯罪之行為者，皆為正犯」，修正施行後之規定
    則為：「二人以上共同實行犯罪之行為者，皆為正犯」，揆
    諸本條之修正理由係為釐清陰謀共同正犯、預備共同正犯是
    否合乎正犯之要件，即共同正犯並未涵蓋陰謀及預備共同正
    犯。而本件被告等之犯行非屬陰謀、預備共同正犯。是適用
    新舊法之結果，修正施行後之規定並非較有利於正犯，依刑
    法第2條第1項前段之規定，仍應適用修正施行前刑法第28條
    之規定。
二、連續犯部分：因被告二人行為後之裁判時法業已刪除連續犯
    之規定，此刪除雖非犯罪構成要件之變更，但顯已影響行為
    人刑罰之法律效果，自屬法律有變更，比較新、舊法結果，
    以適用修正前之刑法第56條較有利於被告等。
三、累犯部分：被告寅○○行為後，刑法第47條有關因執行徒刑
    後再犯之累犯規定，已修正為同條第1項「受徒刑之執行完
    畢，或一部之執行而赦免後，五年以內『故意』再犯有期徒
    刑以上之罪者，為累犯，加重本刑至二分之一。本案被告寅
    ○○上開犯行，不論依修正前刑法第47條或上開規定均構成
    累犯，修正後之規定並未對被告寅○○較為有利，自應適用
    修正前刑法第47條之規定論以累犯，並加重其刑。
四、定執行刑部分：修正前刑法第51條第5款規定：「宣告多數
    有期徒刑者，於各刑中之最長期以上，各刑合併之刑期以下
    ，定其刑期。但不得逾二十年」。修正後刑法第51條第5款
    規定：「宣告多數有期徒刑者，於各刑中之最長期以上，各
    刑合併之刑期以下，定其刑期。但不得逾三十年」。比較結
    果，修正前之刑法第51條第5款較有利於被告二人。
五、罰金刑之最輕刑度部分：罰金之最低刑度，被告行為後，刑
    法第33條第5款亦經修正公布施行，而將修正前僅1元（指銀
    元，即新臺幣3元，再適用罰金罰鍰提高標準條例第1條之規
    定得提高為10倍，即新臺幣30元）以上之最低刑度，修正提
    高為新臺幣1,000元以上，比較被告行為前後之法律適用，
    顯以行為時之法律較有利於被告，自應適用修正前之刑法第
    33條第5款，定其罰金刑之最輕刑度。
六、刑法修正後，就障礙未遂得按既遂之刑減輕之部分，相關條
    文並未修正，僅有條項次序之變動而已（原規定於第26條前
    段，現規定於第25條第2項），此部分自無涉新舊法比較問
    題，應逕適用新法條文，附此敘明。
